【裁判字號】    90,易,1072
【裁判日期】    901119
【裁判案由】    違反建築法
【裁判全文】
臺灣桃園地方法院刑事判決                          九十年度易字第一七二號
    公  訴  人  臺灣桃園地方法院檢察署檢察官
    被      告  乙○○
右列被告因違反建築法案件，經檢察官聲請簡易判決處刑（八十九年度偵字第一三四
八四號），本院改依通常程序審理，判決如左：
        主  文
乙○○共同違反依建築法規定停止供水、供電之建築物，非經桃園縣主管建築機關審
查許可，不得擅自接水、接電或使用；未經許可擅自接水、接電、使用，累犯，處有
期徒刑肆月。如易科罰金以參佰元折算壹日。
        事  實
一、乙○○前於民國八十五年間因詐欺案件，經臺灣嘉義地方法院判決有期徒刑二年
    ，於八十五年九月十日入監執行，指揮書執畢日期八十六年十二月二十七日，於
    八十六年七月三十一日縮短刑期假釋出獄，於八十六年十一月十七日因假釋期滿
    未經撤銷，而視為執行完畢。
二、乙○○與甲○○（應由公訴人另行偵辦）自八十八年五月間起，合夥於桃園縣桃
    園市○○街十九號一樓開設「香雨卡拉OK」，二人均明知上揭建築物因未經許可
    擅自違規使用，經桃園縣政府工務局於八十九年一月八日實施公共安全檢查時發
    覺，於八十九年二月二十五日以八九桃縣工建（戊）字第四二二號處以罰緩並勒
    令停止使用，並於八十九年四月二十六日以八九桃縣工建（戊）字第三五六七號
    處以斷水、斷電，於八十九年五月三日執行斷水、斷電在案，竟基於共同之犯意
    聯絡，自八十九年五月三日斷水、斷電後某日起，擅自從該址二樓接水、接電至
    一樓使用、營業，於同年月十九日、同年七月二十四日經桃園縣政府工務局查覺
    其二人在上址私自接水、接電，繼續使用前開建築物營業。
三、案經桃園縣政府工務局函請臺灣桃園地方法院檢察署檢察官偵查聲請簡易判決處
    刑，本院改依通常程序審理。
        理  由
一、訊據被告乙○○對於右揭犯罪事實，除坦承伊與甲○○合夥開設「香雨卡拉OK」
    ，伊是負責人外，矢口否認有何違反建築法之情事，辯稱：店內所有事務均由甲
    ○○在處理，伊不曉得「香雨卡拉OK」所在之建築物是違規使用，亦不知道「香
    雨卡拉OK」被斷水、斷電，八十九年五月接水、接電均是甲○○負責云云，惟查
    ：被告自承該「香雨卡拉OK」是其與甲○○所合夥經營，其是負責人，其於八十
    八年五月開始經營之初，即應知「香雨卡拉OK」所在之建築物是從事未經申請登
    記許可之視聽業務；又其自承於「香雨卡拉OK」經營期間，其與甲○○均住在一
    起，其既為合夥人，又與實際管理「香雨卡拉OK」之甲○○住於一起，實難謂其
    不知前開建築物因未經許可擅自違規使用，於八十九年一月八日經桃園縣政府工
    務局實施公共安全檢查時發覺，於八十九年二月二十五日處以罰緩並勒令停止使
    用，並於八十九年五月三日執行斷水、斷電在案；再合夥事務均係由全體合夥人
    決議為之，「香雨卡拉OK」經桃園縣工務局執行斷水、斷電後，若非被告與甲○
    ○二人決議以私接水、電之方式繼續經營，甲○○豈可能擅自接水、接電繼續經
    營？此均足證被告前開辯解，實係事後卸責之詞，不足採信。且前開事實，業據
    證人即桃園縣政府工務局建管課課員劉錦春於檢察官偵訊時證述在卷，並有八十
    九年一月八日、八十九年五月三日、八十九年五月十九日、八十九年七月二十四
    日桃園縣建築物公共安全之構造及設備檢查紀錄表，以及桃園縣政府八十九年二
    月十五日八九桃縣工建（戊）字第四二二號、八十九年四月二十六日八九桃縣工
    建（戊）字第三五六七號、八十九年六月二十日八九桃縣工建（稽）字第００一
    三號、八十九年六月十二日八九桃縣工建（稽）字第一０四號、八十九年八月二
    十二日八九桃縣工建（稽）字第０四三九號函及照片影本六張附卷可稽。是本件
    事證明確，被告違反建築法之犯行堪予認定，應予依法論科。
二、核被告乙○○所為，係犯建築法第九十四條、第九十四條之一之罪。被告與甲○
    ○就前開犯罪，有犯意聯絡與行為分擔，為共同正犯。又被告不聽制止，接水、
    接電、使用之行為，同時觸犯前開二罪名，為想像競合犯，應從情節較重之第九
    十四條之一規定處斷，公訴人認前開二罪間有方法、目的，原因、結果之牽連關
    係，為牽連犯，尚有誤解，又甲○○所犯部分應由公訴人另行偵辦，均附此敘明
    。再被告前於八十五年間因詐欺案件，經臺灣嘉義地方法院判決有期徒刑二年，
    於八十五年九月十日入監執行，指揮書執畢日期八十六年十二月二十七日，於八
    十六年七月三十一日縮短刑期假釋出獄，於八十六年十一月十七日因縮刑假釋期
    滿未經撤銷，依刑法第七十九條第一項規定以已執行論，此有臺灣桃園地方法院
檢察署刑案資料查註紀錄表、台灣高等法院被告全國前案紀錄表各一份在卷可按
    ，其於五年內再犯本案有期徒刑以上之罪，為累犯，應依法加重其刑。爰審酌被
    告罔顧他人生命、居住之安全與安寧，於經主管機關斷水、斷電後，猶執意於多
    數人居住之公寓一樓經營卡拉OK店，所生之潛在危險不小，惟念及經營期間尚無
    何公共危險情事發生，及犯罪後態度尚可等一切情狀，量處如主文所示之刑。又
    被告行為後，原刑法第四十一條有關有期徒刑易科罰金之規定，業於九十年一月
    四日經立法院三讀修正通過，於同年月十日經總統公布施行在案，依修正後刑法
    第四十一條第一項前段規定，犯最重本刑為「五」年以下有期徒刑以下之刑之罪
    ，而受六月以下有期徒刑或拘役之宣告，因身體、教育、職業、家庭之關係或其
    他正當理由，執行顯有困難，得以一元以上三元以下折算一日，易科罰金，經與
    修正前舊法相較，新法規定對被告並無不利，按諸刑法第二條第一項前段之規定
    ，應適用修正後刑法第四十一條第一項前段規定，爰依修正後刑法第四十一條第
    一項前段之規定，諭知易科罰金之折算標準。
三、本件公訴人原聲請簡易判決處刑，本院認有刑事訴訟法第四百五十一條之一第四
    項但書第四款之情形，而改依通常程序審理，附此敘明。
據上論斷，應依刑事訴訟法第四百五十二條、第二百九十九條第一項前段，建築法第
九十四條、第九十四條之一，刑法第二條第一項前段、第十一條前段、第二十八條、
第四十七條、第五十五條、修正後第四十一條第一項前段，罰金罰鍰提高標準條例第
二條，判決如主文。本案經檢察官廖江憲到庭執行職務。
中      華      民      國      九十    年      十一    月    十九      日
                                    臺灣桃園地方法院刑事第六庭
                                        法  官  林  春  鈴
右正本證明與原本無異。
如不服本判決，應於判決送達後十日內向本院提出上訴狀( 應附繕本 )，上訴於
臺灣高等法院。
                                        書記官  江  世  亨
中        華        民        國   九十   年   十一   月    十九    日
附錄論罪科刑依據之法條：
建築法第九十四條。
依本法規定停止使用或封閉之建築物，非經許可不得擅自使用；未經許可擅自使用經
制止不從者，處一年以下有期徒刑、拘役或科或併科新臺幣三十萬元以下罰金。
建築法第九十四條之一
依本法規定停止供水或供電之建築物，非經直轄市、縣（市）（局）主管建築機關審
查許可，不得擅自接水、接電或使用；未經許可擅自接水、接電或使用者，處一年以
下有期徒刑、拘役或科或併科新台幣三十萬元以下罰金。


司法院資訊處製作；財團法人民間司法改革基金會備份。
